en: Home & Garden > Kitchen & Dining > Kitchen Appliances > Food Mixers & Blenders > Food Blenders: Countertop Blenders; Immersion Blenders; Personal Blenders
sk-SK: Dom a záhrada > Kuchyňa a jedáleň > Kuchynské spotrebiče > Šľahače a mixéry na potraviny > Mixéry na potraviny: Stolové mixéry; Ponorné mixéry; Osobné mixéry
ru: Дом и сад > Кухня и сервировка стола > Кухонная техника > Миксеры и блендеры > Блендеры: Настольные блендеры; Погружные блендеры; Персональные блендеры
th: บ้านและสวน > ห้องครัวและการรับประทานอาหาร > เครื่องใช้ในครัว > เครื่องผสมและเครื่องปั่นอาหาร > เครื่องปั่นอาหาร: เครื่องปั่นแบบตั้งโต๊ะ; เครื่องปั่นด้าม; เครื่องปั่นพกพา
vi: Nhà và vườn > Phòng bếp và phòng ăn > Thiết bị nhà bếp > Máy trộn và xay thực phẩm > Máy xay thực phẩm: Máy xay để bàn; Máy xay cầm tay; Máy xay cá nhân
zh-CN: 家居与园艺 > 厨房/餐厅 > 厨房电器 > 食品搅拌器 > 食品搅拌器: 台式搅拌机; 手持式搅拌机; 个人搅拌机
it: Casa e giardino > Cucina e pranzo > Elettrodomestici > Mixer e frullatori > Frullatori alimentari: Frullatori da banco; Frullatori a immersione; Frullatori personali
pl: Dom i ogród > Kuchnia i jadalnia > Akcesoria kuchenne > Miksery i blendery > Blendery do żywności: Blendery nablatowe; Blendery ręczne; Blendery personalne
nb: Hjem og hage > Kjøkken og spiserom > Kjøkkenapparater > Kjøkkenmaskiner og miksere > Miksere: Benkemiksere; Immersionsmiksere; Personlige miksere
pt-BR: Casa e jardim > Produtos de cozinha e aparelhos de jantar > Utensílios para cozinha > Mixers e liquidificadores de comida > Liquidificadores para alimentos: Liquidificadores de bancada; Liquidificadores de imersão; Liquidificadores pessoais
de: Heim & Garten > Küche & Esszimmer > Küchengeräte > Mixer & Pürierstäbe > Pürierstäbe: Standmixer; Stabmixer; Personal Blenders
sl-SI: Dom in vrt > Kuhinja in jedilnica > Kuhinjski aparati > Mešalniki in blenderji za hrano > Blenderji za hrano: Namizni mešalniki; Potopni mešalniki; Osebni mešalniki
es: Casa y jardín > Cocina y comedor > Electrodomésticos de cocina > Batidoras y licuadoras > Licuadoras de alimentos: Licuadoras de mesa; Licuadoras de inmersión; Licuadoras personales
zh-TW: 居家和庭園 > 廚房與餐廳 > 廚房電器 > 食物攪拌器 > 果汁機: 桌上型果汁機; 手持攪拌棒; 隨行杯果汁機
da: Hjem og have > Køkken og spisestue > Køkkenudstyr > Køkkenmaskiner og blendere > Blendere: Bordblendere; Stavblendere; Personlige blendere
el: Σπίτι & κήπος > Κουζίνα & τραπεζαρία > Συσκευές κουζίνας > Μίξερ & μπλέντερ τροφίμων > Μπλέντερ τροφίμων: Μπλέντερ πάγκου; Ραβδομπλέντερ; Προσωπικά μπλέντερ
fi: Koti ja puutarha > Keittiö ja ruokailu > Keittiölaitteet > Ruuan sekoittimet ja blenderit > Blenderit: Pöytätehosekoittimet; Sauvasekoittimet; Henkilökohtaiset sauvasekoittimet
ko: 가정/원예 용품 > 주방/식탁 > 주방가전 > 믹서/블렌더 > 식품 블렌더: 탁상용 블렌더; 핸드 블렌더; 개인용 블렌더
sv: Hem och trädgård > Kök och matsal > Köksutrustning > Matmixrar och blenders > Blenders: Bänkmixrar; Stavmixrar; Personmixrar
bg-BG: Дом и градина > Кухня и трапезария > Кухненски уреди > Миксери и блендери за храна > Блендери за храна: Настолни блендери; Пасатори; Персонални блендери
pt-PT: Casa e jardim > Cozinha e refeições > Eletrodomésticos de cozinha > Misturadoras e liquidificadoras > Liquidificadoras: Liquidificadoras de bancada; Liquidificadoras de imersão; Liquidificadoras pessoais
hr-HR: Dom i vrt > Kuhinja i blagovaonica > Kuhinjski aparati > Mikseri i blenderi za hranu > Blenderi za hranu: Kuhinjski blenderi; Štapni mikseri; Osobni blenderi
fr: Maison et jardin > Arts de la table et arts culinaires > Électroménager de cuisine > Robots mixeurs et blenders > Mélangeurs alimentaires: Mélangeurs de comptoir; Mixeurs plongeants; Mélangeurs individuels
hu: Otthon és kert > Konyha és étkező > Konyhai gépek > Ételmixerek és -turmixok > Ételturmixok: Asztali turmixgépek; Botmixerek; Személyes turmixgépek
tr: Ev ve Bahçe > Mutfak ve Yemek > Mutfak Aletleri > Mikserler ve Blender'lar > Gıda Karıştırıcıları: Tezgah Üstü Blenderlar; El Blenderları; Kişisel Blenderlar
lt-LT: Namai ir sodas > Virtuvė ir valgomasis > Virtuvės prietaisai > Maisto maišytuvai ir trintuvai > Maisto trintuvai: Staliniai trintuvai; Rankiniai trintuvai; Asmeniniai trintuvai
cs: Dům a zahrada > Kuchyně a jídelny > Kuchyňské spotřebiče > Mixéry a šlehače > Blendry: Stolní mixéry; Ponorné mixéry; Osobní mixéry
ro-RO: Casă și grădină > Bucătărie și sufragerie > Electrocasnice de bucătărie > Mixere și blendere pentru alimente > Blendere pentru alimente: Blendere de blat; Blendere verticale; Blendere personale
nl: Huis en tuin > Keuken en eetkamer > Keukenapparatuur > Mixers en blenders > Blenders: Keukenmixers; Staafmixers; Persoonlijke blenders
ja: ホーム・ガーデン > キッチン・ダイニング > キッチン家電 > フードミキサー・フードプロセッサー > フードプロセッサー: 卓上ブレンダー; ハンドブレンダー; パーソナルブレンダー